

07 68 20 02 92

marcelooxhenrique@gmail.com

Villeurbanne

github.com/marceloxhenrique

https://fr.linkedin.com/in/marcelo -henrique-da-silva-891b36220

https://marcelo-dev.vercel.app

COMPÉTENCES

Hard skills

HTML5
Git/GitHub

CSS3TrelloJavaScriptFigma

• React JS • Scrum - Agile

Node JS

MySQL

Express

Soft skills

• Sens de l'initiative

• Capacité à travailler en équipe

• Envie d'apprendre

Créativité

• Organisation et riqueur

Langues

• Portugais: langue maternelle

• Anglais: C1 (avancé)

• Espagnol: B1 (intermédiaire)

• Polonais: A2 (basic)

MARCELO DA SILVA

DÉVELOPPEUR WEB

EN RECHERCHE D'ALTERNANCE / SEPTEMBRE 2023

Wild Code School - formation préparatoire pour titre professionnel niveau 6 rythme de 3 semaines en enterprise et 1 semaine en formation

Après avoir servi dans les rangs de la Légion étrangère française pendant 7 ans, j'ai décidé de mettre à profit ma discipline, mon travail d'équipe, mes capacités de résolution de problèmes et de me spécialiser dans le développement web.

FORMATIONS

Wild Code School - Développement Web et mobile

02/2023 - 07/2023

Formation intensive de 5 mois Durée 700h - (niveau Bac + 2)

B7web - Développement Web 2021/2023

formation en ligne certifiante

Lycée Vasco Santos 2007 - BAC

EXPÉRIENCES

WILD CODE SCHOOL / PROJETS

Projet: Daily Expat

Sujet: Site à destination des expatriés qui souhaitent renouer le

lien avec leur pays.

Lien: https://github.com/WildCodeSchool/2023-02-JS-FT-Lyon-

P2-TheNomads

Technologies utilisées: HTML5 / CSS3 /JavaScript / React JS /

Trello/Figma/Git-GitHub/

Projet: Wild Quiz

Sujet: Quiz sur la ville de Lyon

Lien: https://wildcodeschool.github.io/2023-02-JS-FT-Lyon-P1-

WildQuiz/

Technologies utilisées: HTML5 / CSS3 /JavaScript / Trello / Figma /

Git-GitHub / Leaflet

MILITAIRE À LÉGION ÉTRANGÈRE FRANÇAISE

DATES: Avril 2015 / Avril 2022

MISSION: Conduit des actions de protection de la population et

de combat dans le cadre d'opérations militaires.

POSTE: Légionnaire de 1°classe

Changement de poste: Caporal Août 2018